台灣台中地方法院刑事判決　　　　　　　　　　　　　九十三年度簡上緝字第二號
　　上　訴　人　台灣台中地方法院檢察署檢察官
　　被　　　告　丙○○
右上訴人因被告丙○○業務侵占案件，不服台灣台中地方法院台中簡易庭九十二年度
中簡字第一四四八號中華民國九十二年七月七日第一審簡易判決（聲請案號：臺灣臺
中地方法院檢察署九十二年度偵緝字第三六五號）提起上訴，本院管轄之第二審合議
庭判決如左：
    主  文
原判決撤銷。
丙○○連續意圖為自己不法之所有，而侵占對於業務上所持有之物，處有期徒刑捌月
，緩刑肆年。
    事  實
一、丙○○自民國八十五年七月八日起至八十八年四月十五日止，任職於乙○○○保
    險股份有限公司（下稱乙○○○公司），擔任保險業務員，負責向客戶收取保費
    並繳回乙○○○公司之業務，係從事業務之人，意圖為自己不法之所有並基於概
    括之犯意，自八十七年一月間起，至同年十一月十五日止，連續將其因為業務上
    所持有之客戶連世勳、廖淑惠所繳納之保費新台幣（下同）共一萬元及客戶馮文
    雲所繳納之保費八千五百元與客戶樹孝守望相助隊所繳納之保費六萬九千九百四
    十元，侵占入己。丙○○於九十三年四月十二日，將所侵占之上開保費全部繳納
    歸還乙○○○公司。
二、案經乙○○○公司訴請臺灣臺中地方法院檢察署檢察官偵查後聲請簡易判決處刑
    ，經台灣台中地方法院台中簡易庭逕以簡易判決處刑。
    理  由
一、上開犯罪事實，業經告訴人乙○○○公司之代理人甲○○於檢察官偵查時指訴明
    確，並且有該公司所提出之被告丙○○坦承侵占保費聲明書、保戶沈河城代表台
    中縣太平市新坪社區發展協會樹孝守望相助隊所寫之聲明書、保戶連世勳所寫之
    聲明書、保戶馮文雲所寫之聲明書及侵占保費金額明細表等在卷可稽，而被告丙
    ○○也坦承上開犯罪事實不諱，本件事證明確，被告丙○○犯行堪以認定。
二、核被告丙○○所為，係犯刑法第三百三十六條第二項之業務侵占罪，其先後多次
    業務侵占犯行，時間緊接，犯意概括，為連續犯，應以一罪論並加重其刑，原審
    予以論罪科刑，並以被告丙○○未曾受有期徒刑以上刑之宣告，偶罹刑典，事後
    並且坦承犯行，深具悔意，應知警惕而無再犯之虞，所宣告之刑以暫不執行為適
    當，併予以宣告緩刑四年，有其見地，然查被告丙○○所侵占之金額為八萬八千
    四百四十元，原審認定為六萬九千九百四十元，尚有未洽，而檢察官上訴意旨雖
    認為被告丙○○連續將其業務上所持有之保費侵占入己，惡性重大，絕非一時失
    慮所致，且其沒有主動與乙○○○公司聯絡還款事宜，被告丙○○為一己之私，
    造成該公司保戶之保單停效，且該公司之商譽受損，尚須墊付該數筆保費，所受
    損害甚大，原審僅判處有期徒刑八月，並得緩刑四年，實屬過輕，顯無法收懲戒
    之效，請求撤銷原判決，惟查被告丙○○已經於九十三年四月十二日將所侵占之
    上開保費全部繳納歸還乙○○○公司，此為該公司之代理人江姿蓉於本院九十三
    年五月二十七日審理時陳明無誤，而被告丙○○供稱係因為生活困難一時失慮而
    挪用，且其所侵占之金額為八萬八千四百四十元，金額並非鉅大，被告丙○○所
    為固然造成乙○○○公司之商譽受損及財務損害，然其應非惡性重大，原審之量
    刑及併予宣告緩刑應屬妥適，檢察官之上訴無理由，惟查原審對於被告丙○○所
    侵占之金額有誤，已說明如前，認定之事實有瑕疵，自應由本院予以撤銷改判。
    爰審酌被告丙○○犯罪之動機、目的、手段、所生之危害及其品行智識程度與犯
    後坦承犯行態度良好等一切情狀，量處如主文所示之刑。被告丙○○未曾受有期
    徒刑以上刑之宣告，此有台灣高等法院被告全國前案紀錄表在卷可參，偶罹刑典
    ，事後並且坦承犯行，歸還所侵占之款項，經此教訓應知警惕而無再犯之虞，本
    院認為所宣告之刑以暫不執行為適當，併予以宣告緩刑四年，以啟自新。
據上論斷，應依刑事訴訟法第四百五十五條之一第一項、第三項、第三百六十九條第
一項前段、第三百六十四條、第二百九十九條第一項前段，刑法第五十六條、第三百
三十六條第二項、第七十四條第一款，罰金罰鍰提高標準條例第一條前段，判決如主
文。
中      華      民      國     九十三     年     六     月     十     日
                            臺灣臺中地方法院刑事第一庭
                              審判長法  官    王國棟
                                    法  官    林源森
                                    法  官    李添興
右正本證明與原本無異。
不得上訴。
                                    書記官
中      華      民      國     九十三     年     六     月     十     日
